【裁判字號】    98,抗,832
【裁判日期】    980601
【裁判案由】    拆屋還地等
【裁判全文】
臺灣高等法院民事裁定                   98年度抗字第832號
抗  告  人  甲○○
            乙○
            丙○○
            庚○○
            戊○○
            己○○
            丁○○
上列抗告人因與相對人台灣臺北看守所間拆屋還地等事件，對於
中華民國98年4月8日臺灣臺北地方法院96年度重訴字第1635號所
為裁定關於訴訟標的價額之核定，提起抗告，本院裁定如下：
    主  文
抗告駁回。
抗告訴訟費用由抗告人負擔。
    理  由
一、抗告意旨略以：原法院核定本件訴訟標的價額為新台幣（下
    同）陸佰壹拾貳萬肆仟佰零伍元，並裁定應徵第二審裁判
    費玖萬貳仟伍佰拾元，顯有過高。抗告人經濟狀況不甚良
    好且收入微薄，無法負擔。原法院核定之訴訟標的價額，顯
    已超過市價，應按政府公告之地價計算，始為合理。另相對
    人請求返還不當得利部分，依民事訴訟法第77條之2第2項規
    定，不應併算其價額，爰聲明廢棄原裁定云云。
二、按核定訴訟標的之價額，以起訴時之交易價額為準。以一訴
    主張數項標的者，其價額合併計算之。以一訴附帶請求其孳
    息、損害賠償、違約金或費用者，不併算其價額。民事訴訟
    法第77條之1第2項前段、第77條之2第1項前段、第2項分別
    定有明文。
三、經查本件係相對人本於所有權請求抗告人拆屋還地及返還不
    當得利，核定本件訴訴訟標的價額，應以相對人聲請調解時
    即民國（下同）95年12月14日臺北市○○區○○段3小段568
    地號土地（下稱系爭土地）之交易價額為準。又查系爭土地
    95年1月之公告現值為每平方公尺壹拾捌萬伍仟伍佰捌拾伍
    元，有系爭土地公告現值及公告地價表可憑，原法院據此核
    定本件訴訟標的價額為陸佰壹拾貳萬肆仟佰零伍元（185,
    585元×33〈平方公尺〉＝6,124,305元），經核並無違誤；
    又原法院對於相對人請求返還不當得利之附帶請求並未併算
    訴訟標的價額，抗告意旨指摘原裁定此部分不當，應屬無據
    。另抗告人所稱伊等經濟狀況不佳，上開裁判費非伊等所能
    負擔云云，並不得據為減低裁判費之理由。抗告意旨指摘原
    裁定關於訴訟標的價額之核定不當，聲明廢棄，為無理由。
四、據上論結，本件抗告為無理由，依民事訴訟法第495條之1第
    1項、第449條第1項、第95條、第78條、第85條第1項前段，
    裁定如主文。
中    華    民    國    98    年    6     月    1     日
                    民事第八庭
                        審判長法  官  劉勝吉
                              法  官  連正義
                              法  官  鄭威莉
正本係照原本作成。
本裁定除以適用法規顯有錯誤為理由，不得再抗告。如提起再抗
告，應於收受後10日內委任律師為代理人向本院提出再抗告狀。
並繳納再抗告費新台幣1,000元。
中    華    民    國    98    年    6     月    1     日
                              書記官  李垂福


司法院資訊處製作；財團法人民間司法改革基金會備份。
